臺灣臺中地方法院刑事判決　　　　　　　96年度訴字第1725號
公　訴　人　臺灣臺中地方法院檢察署檢察官
被　　　告　己○○
　　　　　　　　　　(現另案於臺灣臺中監獄執行中)
選任辯護人　許哲嘉　律師
被　　　告　乙○○
　　　　　　　　　　(現另案於臺灣臺中監獄執行中)
選任辯護人　洪贊楊　律師
上列被告等因違反毒品危害防制條例等案件，經檢察官提起公訴
（96年度偵字第3517、9616號），本院判決如下：
    主  文
己○○販賣第一級毒品，累犯，處有期徒刑拾陸年，扣案如附表
一編號01號所示之物，沒收銷燬之。扣案如附表一編號02至05號
所示之物，沒收；又共同販賣第一級毒品，累犯，處有期徒刑拾
柒年，扣案如附表一編號01號所示之物，沒收銷燬之。扣案如附
表一編號02至05號所示之物，沒收；販賣第一級毒品所得之財物
新臺幣壹萬肆仟元，沒收。應執行有期徒刑貳拾伍年，扣案如附
表一編號01號所示之物，沒收銷燬之。扣案如附表一編號02至05
號所示之物，沒收；販賣第一級毒品所得之財物新臺幣壹萬肆仟
元，沒收。
乙○○共同販賣第一級毒品，累犯，處有期徒刑拾伍年陸月，扣
案如附表一編號01號所示之物，沒收銷燬之。扣案如附表一編號
02至05號所示之物，沒收；販賣第一級毒品所得之財物新臺幣壹
萬肆仟元，沒收。
己○○及乙○○被訴販賣第二級毒品部分無罪。
    事  實
一、己○○前於民國89年間，因施用毒品及贓物等案件，經本院
    判處應執行有期徒刑二年六月，於92年8 月6 日縮短刑期假
    釋出獄，刑期至93年2 月7 日屆滿，以已執行論。乙○○於
    92年間，因違反毒品危害防制條例案件，經本院判處有期徒
    刑十月，於94年1 月27日縮短刑期執行完畢，竟不知悔改，
    均明知海洛因屬毒品危害防制條例之第一級毒品，依法不得
    販賣，竟意圖營利：
  (一)己○○基於販賣第一級毒品海洛因之犯意，於95年7 月11日
    06時10分36秒起，至同日11時32分32秒由戊○○以使用之00
    00000000號行動電話，撥打至己○○所使用之0000000000號
    行動電話，相互洽談毒品交易地點及金錢等細節（內容詳如
    附表二），雙方商定由己○○在臺中縣太平市某7-11便利超
    商，以新臺幣（下同）三千元代價，將數量不詳之第一級毒
    品海洛因，販賣予戊○○。己○○則委託不詳姓名、年籍，
    不知情之成年男子，將毒品海洛因送至約定地點，交付戊○○。戊○○因一時欠缺現金，故於取得毒品之際，尚未將價
    金交付該男子。
  (二)己○○另行起意，與乙○○基於販賣第一級毒品海洛因之犯
    意聯絡，與綽號「阿寬」之成年男子，於96年1 月24日23時
    44分11秒起，至96年1 月25日00時23分01秒止，由「阿寬」
    以其使用之0000000000號行動電話，撥打至己○○使用之00
    00000000號行動電話，彼此間相互洽談毒品交易地點及金額
    等細節（內容詳如附表三），商定由己○○及乙○○以一萬
    四千元代價，將第一級毒品海洛因半錢（約1.8 公克），售
    予阿寬，並推由乙○○分裝毒品，在奧大利汽車旅館內，將
    毒品海洛因半錢交予乙○○，「阿寬」則當場給付一萬四千
    元於乙○○，完成金錢及毒品交易。
    嗣於96年1 月25日1 時許，經國防部憲兵司令部南投憲兵隊
    （下稱南投憲兵隊）在臺中市○○○路206 號「奧大利汽車
    旅館」236 號房內，查獲己○○及乙○○，並扣得如附表一
    所示物品。
二、案經南投憲兵隊報請臺灣臺中地方法院檢察署檢察官偵查起
    訴。
    理  由
甲、有罪部分：
壹、程序方面：
一、被告己○○部分：
  (一)按被告以外之人於審判外之言詞或書面陳述，除法律有規定
    者外，不得作為證據。刑事訴訟法第一百五十九條第一項定
    有明文。被告乙○○、證人丙○○、戊○○及甲○○於警詢
    中所為之陳述，係屬被告己○○以外之人在審判外之言詞陳
    述，查無得為證據之例外事由，復經被告己○○之辯護人於
    本院準備程序表示無證據能力。依上開說明，無證據能力，
    就被告己○○部分，不得採為本案之證據。
  (二)又按被告以外之人於審判中死亡者，其於檢察事務官、司法
    警察官或司法警察調查中所為之陳述，經證明具有可信之特
    別情況，且為證明犯罪事實之存否所必要者，得為證據。刑
    事訴訟法第一百五十九條之三第一款亦有明文。查證人丙○○於96年8 月18日死亡，有個人基本資料查詢結果一紙在卷
    可稽。惟證人丙○○於95年11月2 日，先後接受警詢及檢察
    官訊問，前後二次指訴被告己○○販賣毒品之情節一致，並
    無前後矛盾或重大瑕疵。此外，證人丙○○於同日接受檢察
    官訊問時，尚具結擔保其證言之真實性。因此，縱被告己○○之辯護人不同意證人丙○○之警詢筆錄具有證據能力，惟
    為證明被告己○○之販毒事實存否，尚有檢察官訊問筆錄可
    資替代。證人丙○○之警詢筆錄，並非證明犯罪存否所必要
    ，自不得僅因證人丙○○於審理中死亡，即依刑事訴訟法第
    一百五十九條之三第一款規定，而認其警詢筆錄得為證據。
  (三)末按被告以外之人於檢察事務官、司法警察官或司法警察調
    查中所為之陳述，與審判中不符時，其先前之陳述具有較可
    信之特別情況，且為證明犯罪事實存否所必要者，得為證據
    。刑事訴訟法第一百五十九條之二定有明文。公訴人認為證
    人甲○○於警詢所述，與本院審判中不符，因證人甲○○遭
    南投憲兵隊查獲時，心理較無防備，且其於審理時中自承在
    該次筆錄指認被告己○○處按指印，復簽名指認被告，足認
    證人甲○○在南投憲兵隊陳述較為可信云云（詳本院卷(二)41
    、76頁）。查：
  1.證人甲○○於警詢供稱：我現在精神狀況良好，…約在95年
    7 、8 月間，我朋友阿興帶我至台中縣太平市一江橋附近，
    向己○○購買海洛因約三、四次，每次六千五百元至七千元
    不等云云（詳警卷29頁）；復於本院改稱：於警詢是表示向
    劉姓男子購買，未表示在一江橋向己○○購買。憲兵隊只拿
    筆錄最後一張要我簽名，有拿丙○○及戊○○的照片給我看
    ，但沒有叫我在照片上簽名。做筆錄時，沒有問我在哪裡買
    的，…絕對沒有說「當時接近傍晚，我所看到的男子，應該
    是己○○本人」云云（詳本院卷(二)35至37頁）。依此，證人
    甲○○於警詢供稱向被告己○○購買毒品，嗣於本院審理時
    ，改稱無警詢筆錄所述情節，其先前陳述，與審判不符，合
    先敘明。
  2.本院於96年10月12日以中院彥刑平96訴1725字第119442號函
    ，請南投憲兵隊提供證人甲○○於95年10月13日22時40分起
    ，至同年月14日0 時45分之錄影光碟。經該隊及臺灣臺中地
    方法院檢察署承辦人員均以電話表示：若有錄音或錄影光碟
    ，均已隨卷宗移送等語，有本院函稿及公務電話紀錄在卷（
    本院卷(二)68、80頁），因而未能取得證人甲○○之警詢筆錄
    錄音。證人甲○○於被告己○○涉嫌販賣毒品案件中，係屬
    證人，而非被告，固無刑事訴訟法第一百條之一第一項：「
    訊問被告，應全程連續錄音」之適用。然證人甲○○既於本
    院審理時作證指稱：無警詢筆錄記載之陳述等語，則檢驗證
    人甲○○於本院證詞真實性之方法，即屬勘驗警詢錄音。本
    院既然無法取得證人甲○○之警詢錄音，無從檢驗警詢筆錄
    記載之正確性。相較證人甲○○於本院作證時，既已具結證
    言，並願承擔偽證罪責，警詢筆錄自難認已具備較可信之特
    別情況。此外，縱使證人甲○○在警詢筆錄中多處按指印，
    則因無科學影音資料供本院檢驗，無從得知證人甲○○是否
    於按指印之際，一一細觀警詢筆錄之記載。是本院自不得僅
    以證人甲○○在警詢筆錄中按指印，即認為已建立較特別可
    信之情況。又施用毒品之犯罪嫌疑人，於遭警查獲之初，願
    意供出其毒品來源之目的及心理狀態，難以一概而論，可能
    是期待利益交換（誤認供出毒品來源，可獲得有利之處置，
    諸如交保、釋放或減刑），或出於心理較無防備（初次遭警
    查獲之人），或趁機誣陷他人。是本院自難僅因證人甲○○
    於警詢供出毒品來源為被告己○○，即認係在心理無防備之
    狀態下，所為真摯之供述，並因而具備較可信之特別情況。
  3.綜上，證人甲○○之警詢供述，固與本院審理所述不符，惟
    未具備較可信之特別情況，自不得依刑事訴訟法第一百五十
    九條之二規定，認為得為證據。
二、被告乙○○部分：
    按被告以外之人於審判外之言詞或書面陳述，除法律有規定
    者外，不得作為證據。被告以外之人於審判外之陳述，雖不
    符刑事訴訟法第一百五十九條之一至四之規定，而經當事人
    於審判程序同意作為證據，法院審酌該言詞陳述或書面陳述
    作成時之情況，認為適當者，亦得為證據。刑事訴訟法第一
    百五十九條第一項、第一百五十九條之五第一項分別定有明
    文。本件檢察官指出之證明方法，均經被告乙○○同意作為
    證據，本院審酌該言詞陳述作成之情況，認為適當，就被告
    乙○○部分，得為證據。
貳、實體方面：
一、訊據被告己○○於本院坦承以每半錢一萬二千元價格，向他
    人購入海洛因等情不諱。被告乙○○於本院坦承於上揭時、
    地，遭警查獲等情不諱，惟均否認有何販賣第一級毒品海洛
    因犯行。被告己○○辯稱：海洛因係供自己施用，未販賣予
    他人云云（詳本院卷(一)33頁）；被告乙○○辯稱：己○○沒
    有叫我拿東西交付他人，查獲當天己○○說他不舒服，丁○○要我過去陪己○○，因為丁○○隔天要上班，無法陪己○○。偵查中坦承幫己○○送東西，係因藥癮發作，意識模糊
    ，不知所言云云（詳本院卷(一)卷32、33頁）。惟查：
  (一)南投憲兵隊於96年1 月25日1 時許，在臺中市○○○路206
    號「奧大利汽車旅館」236 號房內，查獲被告己○○及乙○○，並扣得如附表一所示物品。而扣案如附表一編號01、08
    號物品，經分送法務部調查局及行政院衛生署管制藥品管理
    局鑑定，結果確認分別含有「第一級第六項毒品海洛因」及
    「Methamphetamine 」成分等情，業據被告己○○及乙○○
    於本院坦承不諱，並有法務部調查局96年3 月11日調科壹字
    第09000000000 號鑑定通知書及行政院衛生署管制藥品管理
    局管檢字第0960007346號鑑定書在卷可稽（詳偵卷37頁及本
    院卷(一)140 頁），復有附表一所示物品扣案可證，足認被告
    己○○與乙○○此部分自白，與事實相符，堪以採信。
  (二)被告己○○販賣第一級毒品予證人戊○○部分：
  1.被告己○○於95年7 月11日某時，經證人戊○○以其所有00
    00000000號行動電話，撥打至被告己○○所使用之00000000
    00號行動電話，彼此間相互洽談毒品交易地點及金錢等細節
    （內容詳如附表二），並商定在臺中縣太平市某7- 11 便利
    超商，以三千元代價，將數量不詳之第一級毒品海洛因，售
    予證人戊○○。被告己○○則利用不詳成年男子，將毒品海
    洛因送至約定地點，交付證人戊○○。證人戊○○因欠缺現
    金，未給付價金於該男子等情，業據證人戊○○於檢察官訊
    問時證稱：買的地點有時在太平、有時在臺中市區，看他人
    在哪裡，我就過去找他，有時坐車，有時騎車，都是我過去
    找他，…一錢二萬多，他的東西都蠻純的，若我買少量的話
    ，例如實重0.3 公克，約三至五千元，看他的情緒，有時會
    算我便宜一點三千，一錢是3.75公克。…會有其他人幫他送
    東西等語（詳他卷41、42頁）；復於本院證稱：我向己○○
    購買毒品，至於何時開始買，已經不記得…，一次向他購買
    幾千元不等，不是己○○送毒品給我，是我與接電話的人約
    地方。己○○不曾親自送毒品給我，…偵卷67至75頁的通聯
    譯文，是與己○○講的。電話中講三千元，就是向他拿海洛
    因，這一次因為手頭不方便，還沒有給錢等語甚詳（本院卷
    (二)54、85、88頁），並有附表二所示監聽通聯譯文在卷可稽
    ，此部分事實，堪以認定。附表二所示監聽通聯譯文，詳細
    紀錄被告己○○與證人戊○○於95年7 月11日之第一級毒品
    海洛因交易過程。而通聯譯文內容詳細交代證人戊○○毒癮
    發作，向被告己○○表示欲購買毒品解癮，並向被告己○○
    抱怨昨日向他人購得之毒品純度不佳，無法解除毒癮，希望
    被告己○○所販賣之毒品海洛因，能提高純度，及在最後一
    通通話中，表示施用毒品完畢後，向被告己○○質疑所取得
    之毒品，是否為三千元的量。此外，於交談過程中，使用「
    冒冷汗冒的很痛苦」、「撐不住了」、「三張」、「麻煩用
    好一點」、「三千」、「電子秤」及「衝過頭」等用語，綜
    觀前後文意，可知係交談毒品交易事宜無誤。甚且，證人戊○○於檢察官訊問及本院證述時，就供述「看他人在哪裡，
    我過去找他」、「算我便宜一點三千」、「會有其他人幫他
    送東西」、「我與接電話的人約地方」等情，均與附表二所
    示監聽通聯譯文大致相符，堪認95年7 月11日之第一級毒品
    交易犯行，確實存在。復參酌附表二第五通通聯譯文，係紀
    錄證人戊○○向被告己○○詢問毒品數量之過程，足認證人
    戊○○於95年7 月11日，應已取得被告己○○所出售之毒品
    無誤。是被告己○○確實於95年7 月11日，將第一級毒品海
    洛因售予證人戊○○無誤。
  2.至於何人替被告己○○出面，將第一級毒品海洛因交付證人
    戊○○一節，因證人戊○○於本院證稱：不認識被告乙○○
    ，且不知道何人交付毒品等語（詳本院卷(二)90頁），則自難
    以認定該次毒品，係由被告乙○○出面交付毒品海洛因於證
    人戊○○。此外，亦難以認定該人確知所交付之物品，屬第
    一級毒品海洛因無誤。是依現存事證，僅能認定被告己○○
    於95年7 月11日，利用不知情之成年男子，將金額三千元之
    第一級毒品海洛因，交付證人戊○○。
  3.另證人戊○○於本院證稱：我不知道你們所指的己○○，就
    是賣我毒品的己○○，在庭的被告己○○不像賣毒品給我的
    己○○，身高沒有那麼矮，買我毒品的己○○比較瘦，在庭
    的己○○比較胖云云（詳本院卷(二)84、90頁）。然證人戊○○及被告己○○均不爭執附表二所示通聯譯文為彼此間對話
    ，則證人戊○○於95年7 月11日所購毒之對象，應為被告己○○無誤。證人戊○○是否得在法庭精確指認被告己○○，
    已不具重要性。是證人戊○○無法於本院指認被告己○○，
    仍無礙於本院前揭認定，併此說明。
  (三)被告己○○與乙○○共同販賣第一級毒品於「阿寬」部分：
  1.被告己○○與「阿寬」於96年1 月24日23時44分11秒起，至
    96年1 月25日00時23分01秒止，以行動電話相互聯絡，洽談
    毒品交易，商定以一萬四千元代價，向被告己○○購入第一
    級毒品海洛因半錢（約1.8 公克），由被告乙○○分裝毒品
    ，並在奧大利汽車旅館內，完成交付金錢及毒品等情，業據
    被告乙○○於警詢自承：女生半個指的是海洛因約1.8 公克
    ，價錢約一萬四千元等語（詳警卷46頁）；復於本院96年1
    月26日羈押審理時自承：95年1 月25日，我幫己○○分裝毒
    品成小包，然後己○○要我幫他送毒品給買主，買主給我錢
    ，我就把錢交給己○○。我可以在己○○那邊免費施用毒品
    ，對憲兵隊監聽譯文沒有意見等語甚詳（詳聲羈卷5 頁），
    並經被告乙○○以證人身分證稱：現在精神可以，知道檢察
    官在說什麼。今天凌晨阿寬要買海洛因，我幫己○○拿給阿
    寬，1.8 公克，…聽己○○說過半錢一萬四千元。女生是指
    海洛因，交易地點在奧大利汽車旅館。…己○○沒有提供我
    吸食，我自己去他家看到毒品就拿起自己吸，代價就是我幫
    他忙。…外號叫「大昌」等語相符（詳偵卷6 、7 頁），並
    有附表三所示監聽通聯譯文在卷可稽，此部分事實，堪以認
    定。而附表三所示監聽通聯譯文，詳細紀錄被告己○○、乙○○與「阿寬」之洽談毒品交易過程。此外，「阿寬」所述
    「女生半個」，亦經被告乙○○明確供稱：「女生係指海洛
    因」、「半個指半錢」等語甚詳，足認被告己○○及乙○○
    確實於96年1 月25日凌晨時分，在奧大利汽車旅館，以一萬
    四千元代價，將半錢海洛因售予「阿寬」無誤。
  2.至於被告己○○之妻丁○○於本院證稱：乙○○打電話到己○○手機，我與己○○在汽車旅館，我剛好要回去載小朋友
    ，我問乙○○是否要過來找己○○，己○○人不舒服，希望
    乙○○來照顧己○○。乙○○來時，我還在汽車旅館，我就
    麻煩乙○○照顧己○○，我就離開了。不知道乙○○及己○○有無販毒等語（詳本院卷(一)83、84頁）。依此，證人丁○○所見聞之事，係在被告己○○與乙○○毒品交易前，且不
    知被告己○○有無從事販毒行為，其證言自難為有利或不利
    於被告己○○及乙○○之認定，併此說明。
  3.另被告己○○以證人身分，於本院證稱：不曾請乙○○送過
    毒品。因為我之前做過三七仔及超商，有時候會叫乙○○拿
    啤酒、飲料到我家。於去年七、八月經營超商，何時結束及
    超商名稱，均已忘記，店址在台中縣太平市○○路我家附近
    云云（詳本院卷(二)51、52頁）。然證人丁○○於本院證稱：
    己○○應該沒有從事應召站或媒介性交易等語甚詳（詳本院
    卷(一)85頁）。證人丁○○為被告己○○之夫，已證稱被告己○○未從事應召站。被告己○○辯稱：從事應召站一節，應
    屬虛構。另被告己○○於凌晨時分，在臺中市奧大利汽車旅
    館內遭警查獲，顯與其是否在臺中縣太平市經營便利超商無
    涉。再者，一萬四千元可購買大量啤酒、飲料，而非可由一
    人單獨於深夜時分送啤酒、飲料於他人。況且，依便利超商
    交易常態，乃店家送貨至貨主指定處所，而非以電話指示貨
    主至指定店點取貨。是被告己○○所證情節，顯然虛偽。
  4.另被告乙○○以證人身分，於本院證稱：己○○不舒服，丁○○交代我不要吵己○○，阿寬打電話來，我不認識「阿寬
    」，想說應付應付。…之前聽己○○說他做「三七仔」，有
    在叫女孩子。…我進去汽車旅館後，就沒有出去，己○○在
    電話中與「阿寬」提到「女生」，就是叫女生。不清楚阿寬
    說「女生」、「沒動過」的意思。我認為「女生」就是人，
    不清楚「人半個」的意思。「沒動過」我想是不是在室的。
    第二通是與「阿寬」聯絡見面的地方，有說到忠明南路「奧
    大利汽車旅館」附近，但是要敷衍「阿寬」，不會與他見面
    ，這通電話講完約十分鐘後，被警察查獲。那天沒有與「阿
    寬」見面。未幫己○○帶毒品給別人云云（本院卷(二)43至49
    頁）。然而，被告乙○○於遭警查獲後，於檢察官及本院羈
    押訊問時，均坦承為被告己○○交付毒品於「阿寬」甚詳，
    並具體交代「女生即為海洛因」、「半個即為半錢」等術語
    。被告乙○○於本院上揭證詞，應係嗣後為脫免自身及被告
    己○○之刑責，而編造出經營應召站之說詞，企圖交代「女
    生」之用語，但又無法合理解釋「女生半個」，僅得以在檢
    察官訊問時「毒癮發作，不清楚自己所言」云云，試圖掩飾
    其具體指訴與被告己○○共同販賣毒品之情節。然「毒癮發
    作」與否，係存在於被告或證人內心，嗣後難以檢驗真實性
    ，因此常見於施用毒品之被告或證人。但被告乙○○於遭警
    查獲之初，不論在檢察官訊問時以證人身分具結，或本院羈
    押訊問時，就如何與被告己○○為犯意聯絡及行為分擔，均
    詳細交代細節，且前後一致，邏輯清晰，並無難以辨認及釐
    清之情，難認有何「毒癮發作」情節。更甚者，被告乙○○
    以證人身分具結時，更證稱：現在精神還可以等語，實難認
    定有何「毒癮發作」之情形。是被告乙○○上揭所證，亦屬
    迴護被告己○○之詞，顯然虛偽。
  (四)按販賣毒品係違法行為，非可公然為之，亦無公定之價格，
    不論是瓶裝或紙包，均可任意分裝增減分量，而每次買賣之
    價差，亦隨時依雙方之關係深淺、資力、需求之數量及對行
    情之認知、來源是否充裕、販賣者是否渴求資金、查緝是否
    嚴謹、購買者被查獲時供述購買對象之可能性之風險評估等
    ，因而異其標準，並機動調整，非可一概而論，販賣之利得
    除經坦承犯行或價量至臻明確外，委難查得實情，販賣之人
    從價差或量差中牟利方式雖異，其意圖營利之非法販賣行為
    則相同。被告己○○及乙○○與證人戊○○及「阿寬」無特
    殊交情，被告己○○及乙○○如未牟利，自無甘冒被法辦重
    罰危險，仍應允證人戊○○及「阿寬」交易，渠等雖因否認
    販賣而拒絕供出進價及售價之明細，惟證人戊○○及「阿寬
    」分別以三千元及一萬四千元價格，價格購買海洛因毒品，
    自必包含被告己○○及乙○○冒險交易之利潤在內，渠等有
    意圖營利之販賣犯意甚明。
  (五)綜上，本件事證明確，被告己○○及乙○○犯行，均堪認定
    。
二、核被告己○○與乙○○所為，均係犯毒品危害防制條例第四
    條第一項販賣第一級毒品罪。被告己○○及乙○○為販賣而
    持有第一級毒品海洛因，渠等持有第一級毒品行為，為販賣
    第一級毒品之高度行為吸收，不另論罪。被告己○○事實一
    (一)犯行，利用不知情之成年男子，將第一級毒品海洛因交付
    證人戊○○，係間接正犯。被告己○○與乙○○就事實一(二)
    犯行，有犯意聯絡及行為分擔，應依刑法第二十八條規定，
    論以共同正犯。被告己○○前於89年間，因施用毒品及贓物
    等案件，經本院判處應執行有期徒刑二年六月，於92年8 月
    6 日縮短刑期假釋出獄，刑期至93年2 月7 日屆滿，以已執
    行論；被告乙○○於92年間，因違反毒品危害防制條例案件
    ，經本院判處有期徒刑十月，於94年1 月27日縮短刑期執行
    完畢，有臺灣高等法院被告前案紀錄表在卷可稽。茲被告己○○及乙○○均於有期徒刑執行完畢後，五年內，再犯本件
    有期徒刑以上之罪，均為累犯，各應依刑法第四十七條第一
    項規定，法定刑中除死刑、無期徒刑部分不得加重外，就罰
    金刑部分加重其刑。又被告己○○販賣海洛因予證人戊○○
    僅有一次，代價三千元，且尚未取得價金；被告己○○及乙○○共同販賣海洛因予「阿寬」僅有半錢，得款一萬四千元
    ，獲利甚低，應非大量或僱用他人從事販賣者，其犯罪情節
    輕微，然本件法定刑度嚴峻，情輕法重，縱科處法定最低度
    之刑，本院綜合此案之客觀環境，仍嫌過重，渠等犯罪情狀
    顯可憫恕，爰均依刑法第五十九條規定，各酌量減輕其刑。
    而被告己○○及乙○○之法定刑罰金部分有加重及減輕，並
    依法先加後減；法定刑死刑、無期徒刑部分，減輕其刑。被
    告己○○所犯上開二罪間，犯意各別、罪名互殊，應予分論
    併罰。公訴意旨認為應依修正前刑法第五十六條連續犯規定
    處斷，容有誤會。爰審酌被告己○○及乙○○明知臺灣近年
    來遭受毒害甚深，吸毒刑事人口日益增加，吸毒年齡層日漸
    降低，危害社會國家深遠，竟仍為意圖營利，販賣第一級毒
    品海洛因，影響社會秩序，及犯後否認犯行等一切情狀，量
    處如主文所示之刑，併就被告己○○部分定其應執行之刑。
    扣案如附表一編號01所示之物，應依毒品危害防制條例第十
    八條第一項前段規定，宣告沒收銷燬之；扣案如附表一編號
    02至05號所示之物，及共同販賣第一級毒品海洛因所得一萬
    四千元，均應依毒品危害防制條例第十九條第一項規定，宣
    告沒收；另附表一編號07至11號所示之物，爰不另宣告沒收
    。理由均援引如附表一備註欄所示，不另贅述。
三、公訴意旨及補充理由書意旨略以：被告己○○及乙○○均明
    知海洛因屬毒品危害防制條例管制之第一級毒品，依法不得
    販賣，竟意圖營利，基於販賣第一級毒品之概括犯意，由被
    告己○○以行動電話為聯絡工具，自95年1 月間起，至96年
    1 月25日凌晨查獲時止，在臺中縣市地區，先後多次，每次
    以重量及代價均不等，連續販賣第一級毒品海洛因予丙○○
    、甲○○、戊○○（除95年7 月11日有罪部分以外），及附
    表四所示之不特定人施用。期間自95年7 月起至查獲時止，
    被告己○○尚以提供毒品供被告乙○○施用為代價，多次委
    託被告乙○○將毒品交付欲購買毒品之不特定人。因認被告
    己○○及乙○○此部分行為，尚涉嫌違反毒品危害防制條例
    罪第四條第一項之販賣第一級毒品罪嫌云云。然查：
  (一)公訴人所指關於被告己○○及乙○○販賣第一級毒品海洛因
    於證人甲○○之證據，有：1.證人甲○○之警詢筆錄；2.通
    聯譯文及3.證人甲○○95年10月13日為警查獲時之尿液代號
    姓名對照表、憲兵司令部刑事鑑識中心中華民國95年11月6
    日 (95) 安鑑字第01878 號鑑驗通知書（詳本院卷(一)114 、
    115 頁），並於本院聲請詰問證人甲○○。證人甲○○尿液
    檢驗結果，固呈「嗎啡及甲基安非他命陽性」反應，惟此部
    分僅得證明證人甲○○確實有施用第一級毒品海洛因及第二
    級毒品甲基安非他命，至於毒品來源是否為被告己○○及乙○○，則仍應有其他積極證據證明。關於監聽通聯譯文方面
    ，遍查全卷，並無任何關於被告己○○、乙○○與證人甲○○之通話紀錄。因此，依監聽通聯譯文，尚無從認定被告己○○及乙○○確有販賣第一級毒品海洛因於證人甲○○之犯
    行。又證人甲○○之警詢筆錄固然指稱：約於95年7 、8 月
    間，我朋友阿興帶我至台中縣太平市一江橋附近，向己○○
    購買海洛因約三、四次，每次六千五百元至七千元不等等語
    （詳警卷29頁），惟經被告己○○之辯護人以傳聞為由排除
    ，且不符刑事訴訟法第一百五十九條之二規定，自無法作為
    認定被告己○○犯罪證據。至於被告乙○○固然同意證人甲○○之警詢筆錄有證據能力，然上開警詢筆錄內容，則未指
    訴被告乙○○有何販賣第一級毒品海洛因犯行。此外，證人
    甲○○於本院證稱：海洛因都是向劉姓男子購買，不知道姓
    名及電話，無來電顯示。除向劉姓男子購買外，沒有向其他
    人購買。不認識己○○及乙○○。95年7 月底、8 月初，是
    向劉董及阿財購買海洛因，都是劉董自己拿給我，劉董不是
    己○○等語甚詳（詳本院卷(二)35至41頁），否認曾向被告己○○及乙○○購買第一級毒品。是公訴人所指被告己○○及
    乙○○販賣第一級毒品海洛因於證人甲○○部分，依現存事
    證，尚無從認定。
  (二)公訴人所指關於被告己○○及乙○○販賣第一級毒品海洛因
    於證人丙○○之證據，有：1.證人丙○○之警詢筆錄及檢察
    官訊問筆錄；2.監聽通聯譯文及3.證人丙○○於95年11月2
    日為警查獲時之尿液代號姓名對照表及憲兵司令部刑事鑑識
    中心中華民國95年12月5 日 (95) 安鑑字第02030 號鑑驗通
    知書（詳本院卷(一)103 、104 頁）。而證人丙○○尿液檢驗
    結果，固呈「嗎啡及甲基安非他命陽性」反應，惟此部分僅
    得證明證人丙○○確實有施用第一級毒品海洛因及第二級毒
    品甲基安非他命，至於毒品來源是否為被告己○○及乙○○
    ，則仍應有其他積極證據證明。關於監聽通聯譯文方面，遍
    查全卷，並無任何關於被告己○○、乙○○與證人丙○○之
    通話紀錄，因此，依監聽通聯譯文，尚無從認定被告己○○
    及乙○○確有販賣第一級毒品海洛因於證人劉文彬之犯行。
    又證人丙○○之警詢筆錄固然指稱：於95年7 、8 月間，向
    太平市己○○購買海洛因，每次均以二千元代價購得一小包
    海洛因，共向阿文購買毒品約三、四次，每次交易地點都在
    己○○加附近等語（詳他卷27頁），惟經被告己○○之辯護
    人以傳聞為由排除，且不符刑事訴訟法第一百五十九條之三
    規定，自無法作為認定被告己○○犯罪證據。至於被告乙○○同意證人丙○○之警詢筆錄有證據能力，然上開警詢筆錄
    內容，則未指訴被告乙○○有何販賣第一級毒品海洛因犯行
    。另證人丙○○固於檢察官訊問時證稱：向己○○買的，是
    今年七、八月間向己○○買的，一個月買三、四次，二個月
    共買七、八次，在己○○太平家附近買的，每次買二千元，
    每次都一樣，重量約0.6 公克，是稀釋的，有摻粉等語甚詳
    （詳他卷32頁）。證人丙○○於本院審理中死亡，無法於審
    理中到庭接受詰問，以釐清其於檢察官偵查中證述之真實性
    。況且，證人丙○○於檢察官具結作證上情時，被告己○○
    並未在庭，無法當庭確認其所購買之對象是否為被告己○○
    。再者，在刑法於95年7 月1 日施行後，對於販賣第一級毒
    品海洛因犯行，既採數罪併罰，則對歷次販賣毒品犯行，自
    應具體認定各次販毒之時間、地點、金額及數量等情節，否
    則僅以證人所述大約之次數及金額，率而認定所成立之罪數
    ，未免失於空泛及寬鬆。是本院甚難僅以證人丙○○於檢察
    官訊問時所稱之購買次數「約三、四次」，二個月共「約七
    、八次」等，即推定購買毒品之時間及次數。是證人劉文彬
    向被告己○○購買第一級毒品之犯罪情節，仍屬模糊而不確
    定，本於罪疑惟輕原則，自應為有利於被告己○○之認定。
    綜上，公訴人所指被告己○○及乙○○販賣第一級毒品海洛
    因於證人丙○○部分，依現存事證，尚無從認定。
  (三)公訴人所指關於被告己○○及乙○○販賣第一級毒品海洛因
    於證人戊○○之證據（除95年7 月11日有罪部分以外），有
    ：1.證人戊○○之警詢及檢察官訊問筆錄；2.監聽通聯譯文
    及3.證人戊○○於95年6 月20日為警查獲時之尿液代號姓名
    對照表及中山醫學大學附設醫院檢驗科藥物檢測中心95年6
    月20日尿液檢驗報告（本院卷(一)106 、108 頁），辯護人於
    本院聲請詰問證人戊○○。證人戊○○尿液檢驗結果，固呈
    「嗎啡及甲基安非他命陽性」反應，惟此部分僅得證明證人
    戊○○確實有施用第一級毒品海洛因及第二級毒品甲基安非
    他命，至於毒品來源是否為被告己○○及乙○○，則仍應有
    其他積極證據證明。關於監聽通聯譯文方面，遍查全卷，無
    任何關於被告己○○於95年7 月11日販賣第一級毒品予證人
    戊○○以外之通話紀錄，更無被告乙○○與證人戊○○間之
    對話，因此，依監聽通聯譯文，尚無從認定除95年7 月11日
    由被告己○○單獨販賣第一級毒品海洛因予證人戊○○以外
    之犯行存在。又證人戊○○之警詢筆錄固然指稱：我是向己○○購買海洛因，購買次數已經記不得，只記得在入監前半
    年期間，均向己○○購買海洛因，購買毒品之金錢幾千元至
    幾萬元不等等語（詳他卷37頁），惟經被告己○○之辯護人
    以傳聞為由排除，自無法作為認定被告己○○犯罪證據。至
    於被告乙○○固然同意證人戊○○之警詢筆錄有證據能力，
    然上開警詢筆錄內容，則未指訴被告乙○○有何販賣第一級
    毒品海洛因犯行。另證人戊○○固於檢察官訊問時證稱：95
    年1 月間，向阿文購買毒品，會一個禮拜買一次，平常一、
    二天買一次，買到我7 月17日執行前一、二天云云（詳他卷
    41頁）；復於本院證稱：向己○○買過三、四次，金額約一
    萬元云云（詳本院卷(二)89頁）。然刑法於95年7 月1 日施行
    後，對於販賣第一級毒品海洛因犯行，應分論併罰，對歷次
    販賣毒品犯行，自應具體認定各次販毒之時間、地點、金額
    及數量等情節，否則僅以證人所述大約之次數及金額，率而
    認定所成立之罪數，未免失於空泛及寬鬆。是本院甚難僅以
    證人戊○○於檢察官訊問及本院空泛地略稱購毒時間及地點
    ，即率而推定購買毒品之時間及次數。是證人戊○○於95年
    7 月11日向被告己○○購買第一級毒品以外之犯罪事實，仍
    屬模糊而不確定，本於罪疑惟輕原則，自應為有利於被告己○○之認定。綜上，公訴人所指被告己○○及乙○○販賣第
    一級毒品海洛因於證人戊○○部分，依現存事證，尚無從認
    定。
  (四)至於檢察官補充理由書補充起訴書中所指被告己○○及乙○○販賣第一級毒品海洛因於「不特定人」之範圍，即屬附表
    四所示之人。而附表四所示人等，固然於附表四所示時間，
    分別向被告己○○或乙○○表示欲購買毒品，有監聽通聯譯
    文在卷可稽。然附表四所示之人，均未曾到案接受詢問或訊
    問，以釐清其與被告己○○及乙○○之通話內容。因此，附
    表四之人是否確實存在，及在審判外通話之真實性，均無從
    檢驗。本院自難僅以附表四之人，曾在審判外與被告己○○
    或乙○○對話，即推定被告己○○及乙○○確實有販賣第一
    級毒品海洛因之犯行。
  (五)此外，復查無其他積極證據，足資證明被告己○○及乙○○
    確有公訴人所指此部分販賣第一級毒品海洛因犯行，此部分
    犯行不能證明，原應判決無罪。惟公訴意旨既認此與上開有
    罪部分，為連續犯裁判上一罪之關係，自不另為無罪之諭知
    ，附此敘明。
乙、無罪部分：
一、公訴意旨及補充理由書意旨略以：被告己○○及乙○○均明
    知甲基安非他命屬毒品危害防制條例管制之第二級毒品，依
    法不得販賣，竟意圖營利，基於販賣第二級毒品之概括犯意
    ，由被告己○○以行動電話為聯絡工具，自95年1 月間起，
    至96年1 月25日凌晨查獲時止，在臺中縣市地區，先後多次
    ，每次以不等重量及價錢，連續販賣第二級毒品安非他命予
    丙○○、甲○○、戊○○及附表五所示之不特定人施用。期
    間自95年7 月起至查獲時止，己○○尚以提供毒品供乙○○
    施用為代價，多次委託乙○○將毒品交付欲購買毒品之不特
    定人。因認被告己○○及乙○○尚涉嫌違反毒品危害防制條
    例第四條第二項販賣第二級毒品甲基安非他命犯行云云。
二、按犯罪事實應依證據認定之，無證據不得認定犯罪事實。又
    不能證明被告犯罪者，應諭知無罪之判決，刑事訴訟法第一
    百五十四條第二項、第三百零一條第一項分別定有明文。又
    檢察官就被告犯罪事實，應負舉證責任，並指出證明之方法
    。刑事訴訟法第一百六十一條第一項亦有明文。因此，檢察
    官對於起訴之犯罪事實，應負提出證據及說服之實質舉證責
    任。倘其所提出之證據，不足為被告有罪之積極證明，或其
    闡明之證明方法，無從說服法官以形成被告有罪之心證，基
    於無罪推定之原則，自應為被告無罪判決之諭知（最高法院
    92年度台上字第128 號判例參照）。
三、查公訴人認被告己○○及乙○○涉嫌販賣第二級毒品甲基安
    非他命犯行，無非以：(一)證人戊○○、丙○○及甲○○之警
    詢及檢察官訊問筆錄；(二)證人戊○○、丙○○及甲○○之尿
    液代號姓名對照表及尿液檢驗通知書；(三)監聽譯文；(四)行政
    院衛生署管制藥品管理局鑑定書；(五)附表一所示扣案物；(六)
    被告乙○○於檢察官訊問時，以證人身分之具結筆錄；(七)被
    告己○○及乙○○本人之警詢、檢察官訊問及本院筆錄等，
    為其主要憑據。被告己○○及乙○○於本院固坦承於上揭時
    、地遭警查獲，並扣得附表一所示物品，然堅決否認有何販
    賣第二級毒品甲基安非他命犯行，均辯稱：無販賣第二級毒
    品甲基安非他命犯行等語。經查：
  (一)證人甲○○尿液檢驗結果，呈「嗎啡及甲基安非他命陽性」
    反應，惟此部分僅得證明證人甲○○確實有施用第一級毒品
    海洛因及第二級毒品甲基安非他命，至於第二級毒品來源是
    否為被告己○○及乙○○，則仍應有其他積極證據證明。關
    於監聽通聯譯文方面，遍查全卷，無任何關於被告己○○、
    乙○○與證人甲○○之通話紀錄，因此，依監聽通聯譯文，
    尚無從認定被告己○○及乙○○確有販賣第二級毒品甲基安
    非他命於證人甲○○之犯行。又證人甲○○之警詢筆錄，被
    告己○○以傳聞為由，不同意有證據能力，但究其內容，亦
    無任何指訴被告己○○及乙○○販賣第二級毒品甲基安非他
    命於證人甲○○之犯行。此外，證人甲○○於本院證稱：海
    洛因都是向劉姓男子購買，不知道姓名及電話，無來電顯示
    。除向劉姓男子購買外，沒有向其他人購買。不認識己○○
    及乙○○。95年7 月底、8 月初，是向劉董及阿財購買海洛
    因，都是劉董自己拿給我，劉董不是己○○等語甚詳（詳本
    院卷(二)35至41頁），亦無任何關於向被告己○○或乙○○購
    買第二級毒品甲基安非他命犯行之證據。是公訴人所指被告
    己○○及乙○○販賣第一級毒品海洛因於證人甲○○部分，
    依現存事證，尚無從認定。
  (二)證人丙○○及戊○○尿液檢驗結果，均呈「嗎啡及甲基安非
    他命陽性」反應，惟此部分僅得證明證人丙○○及戊○○確
    實有施用第一級毒品海洛因及第二級毒品甲基安非他命，至
    於第二級毒品甲基安非他命來源是否為被告己○○及乙○○
    ，則仍應有其他積極證據證明。關於監聽通聯譯文方面，遍
    查全卷，無任何關於被告己○○、乙○○與證人劉文彬及戊○○關於購買第二級毒品甲基安非他命之通話紀錄，因此，
    依監聽通聯譯文，尚無從認定被告己○○及乙○○確有販賣
    第二級毒品甲基安非他命海洛因於證人丙○○及戊○○之犯
    行。又證人丙○○及戊○○之警詢筆錄，被告己○○以傳聞
    為由，不同意有證據能力，但究其內容，亦無任何指訴被告
    己○○及乙○○販賣第二級毒品甲基安非他命於證人丙○○
    及戊○○之犯行。此外，證人戊○○於本院證稱：沒有向己○○買過安非他命等語（詳本院卷(二)89頁），亦無法證明被
    告己○○或乙○○購買第二級毒品甲基安非他命於證人丙○○及戊○○之犯行。綜上，公訴人所指被告己○○及乙○○
    販賣第二級毒品甲基安非他命於證人丙○○及戊○○部分，
    依現存事證，尚無從認定。
  (三)至於檢察官補充理由書補充起訴書中所指被告己○○及乙○○販賣第二級毒品甲基安非他命於「不特定人」之範圍，即
    屬附表五所示之人。而附表五所示人等，固然於附表五所示
    時間，分別向被告己○○或乙○○表示欲購買毒品，有監聽
    通聯譯文在卷可稽。然附表五所示之人，均未曾到案接受詢
    問或訊問，以釐清其與被告己○○及乙○○之通話內容。因
    此，附表五之人是否確實存在，及在審判外通話之真實性，
    均無從檢驗。本院自難僅以附表五之人，曾在審判外與被告
    己○○或乙○○對話，即推定被告己○○及乙○○確實有販
    賣第二級毒品安非他命犯行無誤。
  (四)綜上所述，本院甚難以南投憲兵隊於上揭時、地，扣得附表
    一所示物品，即認為被告己○○及乙○○確有販賣第二級毒
    品甲基安非他命犯行。此外，復查無其他積極證據，足資證
    明被告己○○及乙○○有公訴人所指前揭犯行。被告己○○
    及乙○○販賣第二級毒品甲基安非他命犯行部分，應屬不能
    證明，自應為被告己○○及乙○○無罪之諭知。
據上論斷，應依刑事訴訟法第二百九十九條第一項前段、第三百
零一條第一項，毒品危害防制條例第四條第一項、第十八條第一
項前段、第十九條第一項，刑法第十一條前段、第二十八條、第
四十七條第一項、第五十九條、第五十一條第五款、第九款，判
決如主文。
中　　華　　民　　國　　96　　年　　11　　月　　5 　　日
                  刑事第十六庭  審判長法  官  林念祖
                                      法  官  楊文廣
                                      法  官  柯志民
上正本證明與原本無異。
如不服本判決，應於送達後十日內向本院提出上訴狀（須附繕
本），上訴於台灣高等法院台中分院。
                                      書記官  賴亮蓉
中　　華　　民　　國　　96　　年　　11　　月　　5 　　日
附表一：扣案物
┌──┬──────┬───┬──────────────────────┐
│編號│  物品名稱  │數 量 │              備             註             │
├──┼──────┼───┼──────────────────────┤
│ 01 │  海洛因    │4袋   │扣案之第一級毒品海洛因四袋（標示為H(+)者，合│
│    │            │      │計淨重2.71公克），均含第一級第6 項毒品海洛因│
│    │            │      │成分，有法務部調查局96年3 月11日調科壹字第09│
│    │            │      │000000000 號鑑定書在卷（詳偵卷37頁），無論屬│
│    │            │      │犯人與否，均應依毒品危害防制條例第十八條第一│
│    │            │      │項前段規定，宣告沒收銷燬之                  │
├──┼──────┼───┼──────────────────────┤
│ 02 │上開毒品海洛│4袋   │按毒品外包裝有防止毒品裸露、逸出及潮濕之功用│
│    │因之外包裝袋│      │，並便於攜帶及運輸，其係供販賣、運輸、寄藏或│
│    │            │      │持有毒品所用之物，至為顯然。如其外包裝應屬可│
│    │            │      │與毒品析離者，自應依毒品危害防制條例第十九條│
│    │            │      │第一項規定諭知沒收。最高法院96年度台上字第55│
│    │            │      │68號判決可資參照。扣案之毒品海洛因四袋，經法│
│    │            │      │務部調查局鑑定結果，可秤得空包裝重1.22公克，│
│    │            │      │即可分離秤重，則其外包裝可與毒品析離，參酌上│
│    │            │      │開判決意旨，自應依毒品危害防制條例第十九條第│
│    │            │      │一項規定，宣告沒收。                        │
├──┼──────┼───┼──────────────────────┤
│ 03 │無海洛因成分│1袋   │扣案之檢品，經調查局標示H(-)者，未發現含法定│
│    │            │      │毒品成分（淨重7.27公克，空包裝重0.96公克），│
│    │            │      │係屬被告己○○所有，且供稀釋毒品海洛因所用之│
│    │            │      │物，業據被告己○○於本院審理供述甚詳（詳本院│
│    │            │      │卷(二)56頁），屬被告己○○用以稀釋海洛因，以販│
│    │            │      │賣第一級毒品所用之物，應依毒品危害防制條例第│
│    │            │      │十九條第一項規定，宣告沒收。                │
├──┼──────┼───┼──────────────────────┤
│ 04 │  分裝瓢    │1個   │被告己○○所有，且供被告己○○及乙○○分裝毒│
│    │            │      │品海洛因以販賣使用，應依毒品危害防制條例第十│
│    │            │      │九條第一項規定，宣告沒收。                  │
├──┼──────┼───┼──────────────────────┤
│ 05 │  分裝工具  │3個   │被告己○○所有，且供被告己○○及乙○○分裝毒│
│    │            │      │品海洛因以販賣使用，應依毒品危害防制條例第十│
│    │            │      │九條第一項規定，宣告沒收。                  │
├──┼──────┼───┼──────────────────────┤
│ 06 │  電子秤    │1個   │被告己○○所有，且供被告己○○及乙○○分裝毒│
│    │            │      │品海洛因後秤重以販賣使用，應依毒品危害防制條│
│    │            │      │例第十九條第一項規定，宣告沒收。            │
├──┼──────┼───┼──────────────────────┤
│ 07 │  現金      │二萬七│一、其中一萬一千元，為被告己○○所有，且放在│
│    │            │千元  │    編號09號皮包內；另外一萬六千元，在被告廖│
│    │            │      │    福昌身上扣得，業據被告己○○及乙○○於警│
│    │            │      │    詢供述甚詳（詳警卷6 、44頁），並有扣押物│
│    │            │      │    品清單在卷。被告己○○單獨販賣第一級毒品│
│    │            │      │    之金額三千元，因無法證明證人戊○○已給付│
│    │            │      │    完畢，自不得計入被告己○○販賣第一級毒品│
│    │            │      │    海洛因之所得。另外被告己○○與乙○○共同│
│    │            │      │    販賣第一級毒品海洛因之所得為一萬四千元，│
│    │            │      │    均應依毒品危害防制條例第十九條第一項規定│
│    │            │      │    ，宣告沒收。                            │
│    │            │      │二、按毒品危害防制條例第十九條第一項所定之「│
│    │            │      │    追徵其價額」者，係指所沒收之物為金錢以外│
│    │            │      │    之其他財物而無法沒收時，應追徵其價額，使│
│    │            │      │    其繳納與原物相當之價額。如所得財物為金錢│
│    │            │      │    而無法沒收時，始應「以其財產抵償之」。最│
│    │            │      │    高法院95年度台上字第305 號判決意旨參照。│
│    │            │      │    本案扣得現金二萬七千元，被告己○○及廖福│
│    │            │      │    昌販毒所得為一萬四千元，並無不能沒收之情│
│    │            │      │    形，爰不另為「如全部或一部不能沒收時，應│
│    │            │      │    以其等財產連帶抵償之」之宣告，併此說明。│
├──┼──────┼───┼──────────────────────┤
│ 08 │  安非他命  │4袋   │扣案之甲基安非他命四袋經行政院衛生署管制藥品│
│    │            │      │管理局管檢字第0960007346號鑑定書鑑定結果，合│
│    │            │      │計驗餘淨重8.207 公克，且均含「Methamphetamin│
│    │            │      │e 」成分」，有上開鑑定書一紙在卷（詳本院卷(一)│
│    │            │      │140 頁）。然被告己○○及乙○○涉嫌販賣第二級│
│    │            │      │毒品甲基安非他命部分，均經本院判處無罪，自不│
│    │            │      │另宣告沒收銷燬之。另被告己○○另案涉犯施用第│
│    │            │      │二級毒品部分，亦經本院以96年度訴字第1106號判│
│    │            │      │決有罪確定，並宣告沒收銷燬，上開毒品甲基安非│
│    │            │      │他命，雖與本案無涉，但仍一併說明。          │
├──┼──────┼───┼──────────────────────┤
│ 09 │  皮包      │1 只  │被告己○○所有，業據被告己○○於警詢供述甚詳│
│    │            │      │（詳警卷6 頁），惟無證據證明係供販賣毒品海洛│
│    │            │      │因所用之物，爰不另宣告沒收。                │
├──┼──────┼───┼──────────────────────┤
│ 10 │  注射針筒  │3支   │被告己○○所有，業據被告己○○於警詢供述甚詳│
│    │            │      │（詳警卷6 頁），惟應係供自己施用第一級毒品海│
│    │            │      │洛因所用，且無證據證明係供販賣毒品海洛因所用│
│    │            │      │之物，爰不另宣告沒收。                      │
├──┼──────┼───┼──────────────────────┤
│ 11 │  吸食器    │1個   │被告己○○所有，業據被告己○○於警詢供述甚詳│
│    │            │      │（詳警卷6 頁），惟應係供自己施用第二級毒品甲│
│    │            │      │基安非他命所用，且無證據證明係供販賣毒品海洛│
│    │            │      │因所用之物，爰不另宣告沒收。                │
├──┼──────┼───┼──────────────────────┤
│ 12 │  筆記本    │3本   │被告己○○所有，業據被告己○○於警詢供述甚詳│
│    │            │      │（詳警卷6 頁），惟無證據證明係供販賣毒品海洛│
│    │            │      │因所用之物，爰不另宣告沒收。                │
└──┴──────┴───┴──────────────────────┘
附表二：通聯紀錄譯文（詳偵卷67至75頁）
第一通：證人戊○○於95年7 月11日06時10分36秒，以其使用之
        0000000000號行動電話，撥打至被告己○○使用之0000
        000000號行動電話，代號A 為證人戊○○，代號B 為被
        告（基地台位置：臺中縣神岡鄉○○路80號3 樓頂）
┌──┬───────────────────────┐
│代號│      通        話        內        容        │
├──┼───────────────────────┤
│ A  │喂。                                          │
│ B  │阿文喔。                                      │
│ A  │你起床了喔？                                  │
│ B  │嘿阿。                                        │
│ A  │我昨天跑去大坑口那邊，你講電話講到睡著，我拿你│
│    │朋友那東西有夠少的啦，我冒冷汗冒的很痛苦，我身│
│    │上只剩兩千塊而已，我可以跟你拿一些東西嗎？好嗎│
│    │？                                            │
│ B  │好啦，你去7-11那邊等我就好了。                │
│ A  │什麼？                                        │
│ B  │7-11那邊有沒有？                              │
│ A  │你昨天那地方...。                             │
│ B  │沒有啦。                                      │
│ A  │潭子的7-11多久？                              │
│ B  │我差不多20分會出發。                          │
│ A  │那我哪時候要出發？                            │
│ B  │六點半。                                      │
│ A  │那我跟你說，我20分到那邊，你可以拿昨天那個比較│
│    │好的東西給我好嗎？我昨天跟你朋友，你朋友有拿東│
│    │西給我，你知道嗎？                            │
│ B  │嗯。                                          │
│ A  │他有跟你說嗎？                                │
│ B  │有阿，有阿。                                  │
│ A  │他的東西是有夠少的少，阿文我拿到那些東西我真的│
│    │都暈掉了，不知道要怎麼辦，也不知道要怎麼撐。  │
│ B  │我哪知道。                                    │
│ A  │你就睡著了啊？你就跟我講電話講到睡著啊，我是要│
│    │怎麼跟你說啦。我那些東西是已經都弄好了，弄得整│
│    │間屋子。我也不知道拿去哪，也不知道要怎麼辦。又│
│    │跟人家約好了，你又在睡。就死了，這樣也不是，那│
│    │樣也不是，不知道要怎麼辦，我知道你睡著，我不會│
│    │去想什麼，我知道你很累。所以說... 也不要講那個│
│    │啦，反正你對我也是很好啦，我也不會說，我是說..│
│ B  │好啦，我等一下過去。                          │
│ A  │你20分會到那邊喔？                            │
│ B  │沒有啦，20分我要從這邊出去啦。                │
│ A  │你現在是在太平喔？                            │
│ B  │沒有啦，逢甲。                                │
│ A  │喔，逢甲，那大約多久才會到那邊？              │
│ B  │嘿阿。                                        │
│ A  │你騎摩托車還是開車？                          │
│ B  │開車。                                        │
│ A  │開車喔！那我大約半小時以後過去7-11那邊等你。  │
│ B  │好啊，好啊。                                  │
│ A  │看能不能用昨天那種東西給我嗎？拜託了，好不好？│
│ B  │好。                                          │
│ A  │好。                                          │
└──┴───────────────────────┘
第二通：證人戊○○於95年7 月11日10時35分22秒，以其使用之
        0000000000號行動電話，撥打至被告己○○使用之0000
        000000號行動電話，代號A 為證人戊○○，代號B 為被
        告（基地台位置：臺中縣豐原市○○街107 號5 樓頂）
        。
┌──┬───────────────────────┐
│代號│      通        話        內        容        │
├──┼───────────────────────┤
│ B  │喂。                                          │
│ A  │我撐不住了耶，喂，阿文喔？妳現在在哪裡？太平喔│
│    │？                                            │
│ B  │嘿啦。                                        │
│ A  │我過去跟你拿三張啦。                          │
│ B  │好啦。                                        │
│ A  │我要從哪裡去？                                │
│ B  │太平啊。                                      │
│ A  │嗯，我知道啊，7-11那邊嗎？                    │
│ B  │嘿啦，來到這邊在講啦。                        │
│ A  │好啦，好啦，麻煩一下，用好一點喔。            │                                              │
│ B  │好啦，好啦。                                  │
└──┴───────────────────────┘
第三通：證人戊○○於95年7 月11日11時21分07秒，以其使用之
        0000000000號行動電話，撥打至被告己○○使用之0000
        000000號行動電話，代號A 為證人戊○○，代號B 為被
        告（基地台位置：臺中縣太平市○○路1630號3F頂）。
┌──┬───────────────────────┐
│代號│      通        話        內        容        │
├──┼───────────────────────┤
│ B  │喂。                                          │
│ A  │阿文，我到了耶，要去哪裡？                    │
│ B  │廟那邊好了。                                  │
│ A  │什麼？                                        │
│ B  │廟那邊，下面那間7-11好了。                    │
│ A  │廟那邊那間7-11，我們昨天見面7-11那邊好嗎？    │
│ B  │好啦，那妳要多久？                            │
│ A  │三張。                                        │
│ B  │好啦。                                        │
│ A  │麻煩用好一點給我，謝謝。                      │
│ B  │嗯。                                          │
└──┴───────────────────────┘
第四通：證人戊○○於95年7 月11日11時32分32秒，以其使用之
        0000000000號行動電話，撥打至被告己○○使用之0000
        000000號行動電話，代號A 為證人戊○○，代號B 為被
        告（基地台位置：臺中縣太平市○○路1630號3F頂）。
┌──┬───────────────────────┐
│代號│      通        話        內        容        │
├──┼───────────────────────┤
│ B  │喂。                                          │
│ A  │阿文喔。                                      │
│ B  │不要再打了啦，我叫人家拿過去了。              │
│ A  │還要很久嗎？                                  │
│ B  │沒有啦，叫人家拿過去了。                      │
│ A  │叫人家拿過來了喔？                            │
│ B  │嘿啦。                                        │
└──┴───────────────────────┘
第五通：證人戊○○於95年7 月11日23時24分00秒，以其使用之
        0000000000號行動電話，撥打至被告己○○使用之0000
        000000號行動電話，代號A 為證人戊○○，代號B 為被
        告（基地台位置：臺中縣神岡鄉○○路80號3樓頂）。
┌──┬───────────────────────┐
│代號│      通        話        內        容        │
├──┼───────────────────────┤
│ B  │喂。                                          │
│ A  │阿文喔，你現在有空嗎？                        │
│ B  │要等一下啦。                                  │
│ A  │要等一下喔。                                  │
│ B  │身上沒有。                                    │
│ A  │嗯，我要問你一些事情。                        │
│ B  │問啊。                                        │
│ A  │你剛剛那個大約多少？                          │
│ B  │怎樣？                                        │                                              │
│ A  │你那些大約多少？                              │
│ B  │什麼總共多少？                                │
│ A  │東西給我的這樣啦。                            │
│ B  │三千啊。                                      │
│ A  │喔喔，我不知道，我是問你一下，要問你新的電子秤│
│    │還是用那種的，不知道你要還是不要，反正我用不到│
│    │了，最主要是再跟你拿一些解一下，看你有沒有辦法│
│    │，先拿那個單給他，但是再一些些給我，我偷偷的解│
│    │一下，不然衝過頭。有空的時候，再把這些玩具都拿│
│    │過去，沒關係，看你怎麼用就怎麼用了，          │
│ B  │啊就沒有咩。                                  │
│ A  │喔。                                          │
│ B  │嘿啦。                                        │
│ A  │不然等一下再麻煩你打一下電話。                │
│ B  │我等一下還要忙。                              │
│ A  │嗯，好啊，好啊，拜託你，再打給我一下。        │
└──┴───────────────────────┘
附表三：通聯紀錄譯文（詳警卷17至22頁）
第一通：案外人阿寬於96年1 月24日23時44分11秒，以其使用之
        0000000000號行動電話，撥打至被告己○○使用之0000
        000000號行動電話，代號A 為證人丁○○，代號B 為阿
        寬，代號C 為被告己○○（基地台位置：臺中市○區○○○路一段237 號17樓頂）
┌──┬───────────────────────┐
│代號│      通        話        內        容        │
├──┼───────────────────────┤
│ A  │阿新喔。                                      │
│ B  │不是，我找文子兄。                            │
│ A  │你誰？                                        │
│ B  │我阿寬。                                      │
│ A  │等一下。                                      │
│ C  │喂。                                          │
│ B  │我那個有去找你嗎？                            │
│ C  │沒有。                                        │
│ B  │電話不通，不知道跑哪去。                      │                                              │
│ C  │我不知道。                                    │
│ B  │這樣等一下我自己去找你好不好。                │
│ C  │等一下，你誰？                                │
│ B  │我阿寬啦。                                    │
│ C  │好啊，好啊。                                  │
│ B  │我要從哪裡去？                                │
│ C  │忠明南路這啊。                                │
│ B  │忠明路，忠明路在哪，我沒去過。                │
│ C  │你來咩，我報給你。                            │
│ B  │這樣，好，你報給我。                          │
│ C  │還沒到五權路啦，忠明路與五權路那。            │
│ B  │忠明路跟五權路喔。                            │
│ C  │嗯。                                          │
│ B  │我到那再打給你好不好。                        │
│ C  │好啦。                                        │
│ B  │一樣幫我用半個就好了。                        │
│ C  │女生半個喔。                                  │
│ B  │嗯，我本來拿二萬元在那，我叫他拿五千元去還你，│
│    │順便拿半個，現在電話打不通，不知道跑去哪裡，人│
│    │家現在要，我現在先去跟你拿好不好。            │
│ C  │好好好。                                      │
│ B  │好好。                                        │
└──┴───────────────────────┘
第二通：案外人阿寬於96年1 月25日00時06分28秒，以其使用之
        0000000000號行動電話，撥打至被告己○○使用之0000
        000000號行動電話，代號A 為證人丁○○，代號B 為阿
        寬，代號C 為被告己○○（基地台位置：臺中市○區○○○路一段237 號17樓頂）
┌──┬───────────────────────┐
│代號│      通        話        內        容        │
├──┼───────────────────────┤
│ B  │我找文哥。                                    │
│ A  │他在睡覺捏。                                  │
│ B  │在睡覺喔。                                    │
│ A  │他人不舒服在睡覺，你誰？                      │
│ B  │他叫我來找他，阿寬捏。                        │
│ A  │阿，你等一下喔。                              │
│ B  │嫂子，拍謝。                                  │
│ C  │怎麼沒打給我。                                │
│ A  │現在打了。                                    │
│ C  │喂。                                          │
│ B  │蚊子兄，你在睡覺了喔。                        │
│ C  │嘿啊，我人很難過。                            │
│ B  │人很難過喔。                                  │
│ C  │嗯。                                          │
│ B  │我要到了，你不是叫我來忠明路跟五權路。        │
│ C  │對啊，對啊。                                  │
│ B  │我要到的捏。                                  │
│ C  │好啦。                                        │
│ B  │半個喔。                                      │
│ C  │好啊。                                        │
│ B  │沒動過那種你知道嘛。                          │
│ C  │知道。                                        │
│ B  │好好，我要到了。                              │
└──┴───────────────────────┘
第三通：案外人阿寬於96年1 月25日00時13分59秒，以其使用之
        0000000000號行動電話，撥打至被告己○○使用之0000
        000000號行動電話，代號A 為證人丁○○，代號B 為阿
        寬，代號C 為被告乙○○（基地台位置：臺中市○區○○○路一段237 號17樓頂）
┌──┬───────────────────────┐
│代號│      通        話        內        容        │
├──┼───────────────────────┤
│ A  │你誰？                                        │
│ B  │我阿寬，我到了，嫂子麻煩你跟文哥說我到了，好不│
│    │好。                                          │
│ A  │好，你等一下，我跟他講，喂，你在門口嗎？      │
│ B  │他不是叫我來忠明路與五權路。                  │
│ C  │喂，阿寬喔？                                  │
│ B  │嗯。                                          │
│ C  │我大昌啦。                                    │
│ B  │喔，阿兄。                                    │
│ C  │你是要什麼？他在睡覺。                        │
│ B  │女生半個，沒動過的有沒有。                    │
│ C  │嗯嗯，喔，好好。                              │
│ B  │半個。                                        │
│ C  │好好。                                        │
│ B  │阿兄，你不要讓我那個知道。                    │
│ C  │好啦，我知道，我知道。                        │
│ B  │麻煩你，拍謝，拍謝，我要在那個路口等你，哪一邊│
│    │？                                            │
│ C  │我要拿出去的時候，再跟你說，再打給你，你五分鐘│
│    │再打給我就好了。                              │
│ B  │五分鐘喔。                                    │
│ C  │嗯嗯嗯。                                      │
│ B  │你跟文哥說，我那個...沒動過那個，他就知道了。 │
│ C  │OK，好。                                      │
│ B  │你知道喔，好，謝謝。                          │
└──┴───────────────────────┘
第四通：案外人阿寬於96年1 月25日00時23分01秒，以其使用之
        0000000000號行動電話，撥打至被告己○○使用之0000
        000000號行動電話，代號A 為被告乙○○，代號B 為阿
        寬（基地台位置：臺中市○區○○○路一段237 號17樓
        頂）
┌──┬───────────────────────┐
│代號│      通        話        內        容        │
├──┼───────────────────────┤
│ B  │阿兄。                                        │
│ A  │阿寬喔。                                      │
│ B  │嗯。                                          │
│ A  │你打我這支啦。                                │
│ B  │我忘記幾號了。                                │
│ A  │在那...。                                     │
│ B  │我現在在TOYOTA門口啦。                        │
│ A  │TOYOTA門口，TOYOTA在哪？                      │
│ B  │忠明路跟五權路咩，這條應該算五權西路了。      │
│ A  │喔喔喔，你是不是在很大的十字路口那裡。        │
│ B  │嗯，對對對。                                  │
│ A  │你再上來福人街，你知道嗎？                    │
│ B  │我現在要走忠明路還是五權西路。                │
│ A  │忠明路。                                      │
│ B  │什麼街，我現在往那個方向，我是從市區的方向近來│
│    │。                                            │
│ A  │不是，往...。                                 │
│ B  │工業區？                                      │
│ A  │往SOGO的方向。                                │
│ B  │往SOGO喔，那我要迴轉了。                      │
│ A  │嗯，就是往忠明路這條。                        │
│ B  │什麼街？                                      │
│ A  │忠明路...福人街。                             │
│ B  │福人街喔。                                    │
│ A  │嗯嗯嗯。                                      │
└──┴───────────────────────┘
附表四：補充理由書所指販賣第一級毒品予不特定人之範圍
┌───┬──────┬────┬───────┬───────┐
│購毒者│行動電話號碼│聯絡日期│購買之毒品種類│價格及數量    │
├───┼──────┼────┼───────┼───────┤
│鄭景常│0000000000  │95.09.18│第一級毒品    │二千元，重不詳│
├───┼──────┼────┼───────┼───────┤
│ㄚ頭  │0000000000  │95.11.03│第一級毒品    │七千元，1/4錢 │
├───┼──────┼────┼───────┼───────┤
│某女  │0000000000  │95.11.03│不詳(大昌代送)│五千元，重不詳│
├───┼──────┼────┼───────┼───────┤
│ㄚ頭  │0000000000  │95.11.04│不詳          │五千元，重不詳│
├───┼──────┼────┼───────┼───────┤
│阿賓  │0000000000  │95.12.09│第一級毒品    │三千元，重不詳│
├───┼──────┼────┼───────┼───────┤
│大胖  │0000000000  │96.01.24│第一級毒品    │一千元，重不詳│
├───┼──────┼────┼───────┼───────┤
│阿喜  │0000000000  │96.01.24│第一級毒品    │均不詳        │
└───┴──────┴────┴───────┴───────┘
附表五：補充理由書所載指販賣第二級毒品甲基安非他命予不特
定人之範圍：
┌───┬──────┬────┬───────┬───────┐
│購毒者│行動電話號碼│聯絡日期│購買之毒品種類│價格及數量    │
├───┼──────┼────┼───────┼───────┤
│國男  │0000000000  │95.11.02│第二級毒品    │均不詳        │
├───┼──────┼────┼───────┼───────┤
│阿賓  │0000000000  │95.12.09│第二級毒品    │三千元，重不詳│
├───┼──────┼────┼───────┼───────┤
│阿本  │0000000000  │95.12.25│第二級毒品    │二千元，重不詳│
├───┼──────┼────┼───────┼───────┤
│阿本  │0000000000  │96.01.02│第二級毒品    │三千元，重不詳│
├───┼──────┼────┼───────┼───────┤
│牛奶  │0000000000  │96.01.24│第二級毒品    │不詳，重半錢  │
├───┼──────┼────┼───────┼───────┤
│大胖  │0000000000  │96.01.24│第二級毒品    │三千元，重不詳│
└───┴──────┴────┴───────┴───────┘
論罪之法條全文：
毒品危害防制條例第四條
製造、運輸、販賣第一級毒品者，處死刑或無期徒刑；處無期徒
刑者，得併科新臺幣一千萬元以下罰金。
製造、運輸、販賣第二級毒品者，處無期徒刑或七年以上有期徒
刑，得併科新臺幣七百萬元以下罰金。
製造、運輸、販賣第三級毒品者，處五年以上有期徒刑，得併科
新臺幣五百萬元以下罰金。
製造、運輸、販賣第四級毒品者，處三年以上十年以下有期徒刑
，得併科新臺幣三百萬元以下罰金。
製造、運輸、販賣專供製造或施用毒品之器具者，處一年以上七
年以下有期徒刑，得併科新臺幣一百萬元以下罰金。
